臺灣高等法院刑事裁定
111年度抗字第1291號
抗  告  人
即  受刑人  陳國慶




上列抗告人因聲請定其應執行刑案件，不服臺灣新北地方法院中
華民國111年6月22日裁定（111年度聲字第1627號），提起抗告
，本院裁定如下：
    主  文
抗告駁回。                                             
    理  由
一、原裁定意旨略以：抗告人即受刑人陳國慶（下稱抗告人）因
    犯竊盜等案件，經法院先後判處如附表所示之刑，均經分別
    確定在案，有各該判決書及本院被告前案紀錄表在卷可稽。
    其中如附表一覽表編號1所示之罪，業於110年9月19日易科
    罰金執行完畢；附表編號3至4及5至6所示所之罪，曾分別經
    原判決定應執行拘役50日確定。經原審審核認檢察官之聲請
    為正當，爰審酌抗告人所犯之各罪類型、行為期間、所侵害
    之法益、行為態樣等情，定其應執行之刑為為拘投120日，
    並諭知易科罰金之折算標準等語。
二、抗告意旨略以：抗告人本身為瘖啞人士，家庭及經濟狀況非
    佳，其所犯竊盜等案，皆係受他人教唆及陷害，抗告人業已
    知錯並誠心悔過，其未有存款得以易科罰金，請求法院准予
    易服社會勞動及易服勞役等語。
三、按裁判確定前犯數罪者，併合處罰之；又數罪併罰有二以上
    裁判者，依第51條之規定，定其應執行之刑，其宣告多數拘
    役者，於各刑中之最長期以上，各刑合併之刑期以下，定其
    刑期，但不得逾120日，刑法第50條第1項前段、第51條第6
    款、第53條分別定有明文。又執行刑之量定，雖係事實審法
    院自由裁量之職權，惟法律上屬於自由裁量事項，尚非概無
    法律性之拘束，在法律上有其外部界限及內部界限，前者為
    法律之具體規定，使法院得以具體選擇為適當裁判，此為自
    由裁量之外部界限。後者則為法院為自由裁量時，應考量法
    律之目的、法律秩序之理念所在，此為自由裁量之內部界限
    。法院為裁判時，二者均不得有所踰越。在數罪併罰而有二
    裁判以上，應定其應執行刑之案件，法院所為刑之酌定，固
    屬自由裁量事項，然對於法律之內、外部界限，仍均應受其
    拘束。倘其所酌定之執行刑，並未違背刑法第51條各款所定
    之方法或範圍（即法律之外部性界限），亦無明顯違背公平
    、比例原則或整體法律秩序之理念（即法律之內部性界限）
    者，即不得任意指為違法或不當（最高法院102年度台抗字
    第596號、101年度台抗字第280號裁定意旨參照）。
四、經查，抗告人因犯如原裁定附表所示之竊盜罪，共7罪，經
    臺灣臺北地方法院、原審法院分別判處如該附表所示之刑確
    定在案，此有各該判決及本院被告前案紀錄表附卷可參。原
    裁定依檢察官之聲請，就該附表所示各罪，定其應執行刑為
    拘役120日，從形式上觀察，乃於各刑中之最長期（拘役50
    日）以上、就該附表編號1至6部分前定之執行刑（拘役120
    日），加計其他裁判所宣告之刑（即編號7所示之拘役40日
    ）期總和（拘役160日）以下，定其應執行之刑為拘役120日
    （前定之執行刑，加計其他裁判宣告之刑，總和雖達拘役16
    0日，然定其刑期不得逾刑法第51條第6款但書規定之拘役12
    0日），並未逾越刑法第51條第6款所定法律之外部性界限，
    所定應執行刑之裁量權行使，亦未逾越法律授予裁量權之目
    的，尚無顯然濫用裁量權而違反公平原則之情形，亦不悖於
    法律秩序之理念，自符合法規範之目的，而無違反內部性界
    限之可言，尚難遽指為違法。從而，原裁定就抗告人所犯前
    揭各罪刑，合併定其應執行刑為拘役120日，並依刑法第41
    條第1項前段規定，諭知易科罰金之折算標準，核無違誤。
    抗告意旨以前詞提起本件抗告，惟觀其抗告意旨並未表明原
    裁定究有何違法或不當之理由，是抗告人提起本件抗告，為
    無理由，應予駁回。至抗告人所稱向本院請求易服社會勞動
    等語，惟原裁定既已諭知易科罰金之折算標準，如抗告人確
    實無力繳納罰金，自可依刑法第41條第2項規定，向執行檢
    察官聲請易服社會勞動，惟此屬檢察官於刑之執行時之指揮
    事項，亦與本件定應執行刑之裁定無涉，附此敘明。
據上論斷，應依刑事訴訟法第412條，裁定如主文。
中　　華　　民　　國　　111 　年　　9 　　月　　 2　　日
                  刑事第十二庭  審判長法　官   陳如玲
　　　　　　　　　　　　　　　　　　　法　官   廖建瑜
　　　　　　　　　　　　　　　　　　　法　官   魏俊明
以上正本證明與原本無異。
不得再抗告。
                                      書記官   賴尚君
中　　華　　民　　國　　111 　年　　9 　　月　　2 　　日
附表：
編號  1 2 3 罪名  竊盜 竊盜 竊盜 宣告刑  拘役20日，如易科罰金以新臺幣壹仟元折算壹日 拘役50日，如易科罰金以新臺幣壹仟元折算壹日 拘役30日，如易科罰金以新臺幣壹仟元折算壹日 犯罪日期  109.10.30 109.10.21 109.12.10 偵查(自訴)機關年度案號  新北地檢109年度速偵字第2070號 新北地檢110年度偵字第919號 臺北地檢110年度偵緝字第1091、1092號 最後事實審 法 院 新北地院 新北地院 臺北地院  案 號 110年度簡字第755號 110年度審易字第587號 110年度審簡字第1423號  判決日 期 110/05/07 110/09/29 110/10/29 確定 判決 法 院 新北地院 新北地院 臺北地院  案 號 110年度簡字第755號 110年度審易字第587號 110年度審簡字第1423號  判決確定日 期 110/06/22 110/11/10 110/11/29 是否為得易科罰金之案件  是 是 是 備註  新北地檢111年度執更字第1883號（編號1至6曾經臺灣新北地方法院111年度聲字第344號裁定應執行拘役120日）（編號1部分已執行完畢）    

編號  4 5 6 罪名  竊盜 竊盜 竊盜 宣告刑  拘役30日，如易科罰金以新臺幣壹仟元折算壹日 拘役30日，如易科罰金以新臺幣壹仟元折算壹日 拘役30日，如易科罰金以新臺幣壹仟元折算壹日 犯罪日期  110.1.21 109.10.2 109.10.14 偵查(自訴)機關年度案號  臺北地檢110年度偵緝字第1091、1092號 新北地檢110年度偵字第535、2237號 新北地檢110年度偵字第535、2237號 最後事實審 法 院 臺北地院 新北地院 新北地院  案 號 110年度審簡字第1423號 110年度審簡字第372號 110年度審簡字第372號  判決日 期 110/10/29 110/11/05 110/11/05 確定 判決 法 院 臺北地院 新北地院 新北地院  案 號 110年度審簡字第1423號 110年度審簡字第372號 110年度審簡字第372號  判 決 確定日 期 110/11/29 110/12/15 110/12/15 是否為得易科罰金之案件  是 是 是 備註  新北地檢111年度執更字第1883號（編號1至6曾經臺灣新北地方法院111年度聲字第344號裁定應執行拘役120日）   

編號  7 以下空白  罪名  竊盜   宣告刑  拘役40日，如易科罰金以新臺幣壹仟元折算壹日   犯罪日期  109.8.10   偵查(自訴)機關年度案號  新北地檢109年度偵字第36977號   最後事實審 法 院 新北地院    案 號 110年度審簡字第305號    判決日 期 110/08/09   確定 判決 法 院 新北地院    案 號 110年度審簡字第305號    判 決 確定日 期 111/01/21 （撤回上訴）   是否為得易科罰金之案件  是   備註  新北地檢111年度執字第1494號